【裁判字號】    88,交易,180
【裁判日期】    890222
【裁判案由】    過失傷害
【裁判全文】
臺灣板橋地方法院刑事判決                        八十八年度交易字第一八號
    公  訴  人  臺灣板橋地方法院檢察署檢察官
    被      告  丙○○
右列被告因過失傷害案件，經檢察官提起公訴︵八十八年度偵字第一六七七號︶，本
院判決如左：
    主  文
丙○○無罪。
    理  由
一、公訴意旨略以：被告丙○○於民國八十七年十月十一日二十時十分許，駕駛車號
    Ｋ四─一五二六號自小客車，行由桃園縣往台北縣樹林鎮方向行駛，途經台北縣
    鶯歌鎮○○路二七七號前，應注意並能注意汽車行駛時應注意車前狀況，並隨時
    採取必要之安全措施及汽車速度在市區道路，時速不得超過四十公里，竟疏未注
    意，且貿然以時速五十公里以上之車速急疾，且為閃避路旁停放之車，致撞及駕
    駛車號ＬＫＴ─六一六號重機車，由台北縣鶯歌鎮往桃園方向行駛欲左轉鶯桃路
    二八五巷口而逆向之乙○○及後座乘客甲○○，造成乙○○受有右手及左股骨幹
    骨折、甲○○受有右大腿、右小腿及右足踝骨折等傷害後，該自小客車仍因速度
    過快衝撞力強，於橫越馬路衝撞該路二七八號民宅之房屋牆柱及一部自小客車及
    二部機車後始停止，案經被害人乙○○、甲○○訴由台北縣警察局三峽分局報請
    偵辦，因認被告犯有刑法第二百八十四條第一項前段︵起訴書未載前段︶之過失
    傷害罪嫌。
二、公訴人認被告涉有前揭過失傷害罪嫌，無非以右揭事實，業據被告丙○○坦承不
    諱，並有警製道路交通事故調查報告表及現場相片八張、診斷證明書、病歷摘要
    在卷可稽。乙○○、甲○○因本件車禍受傷，亦有診斷証明書附卷可查。按汽車
    行駛時應注意車前狀況，並隨時採取必要之安全措施及汽車速度，在市區道路，
    時速不得超過四十公里，道路交通安全規則第九十四條第三項、第九十三條第一
    項第一款定有明文。被告應注意能注意竟疏未注意上開規定致肇車禍，其有過失
    甚為顯然，則被告之過失行為與被害人二人之傷害間即有相當因果關係。為其論
    罪依據。
三、按犯罪事實應依證據認定之，無證據不得推定其犯罪事實，刑事訴訟法第一百五
    十四條定有明文。又不能證明被告犯罪或其行為不罰者，應諭知無罪之判決，同
    法第三百零一條第一項亦定有明文。訊據被告固供承於前揭時地駕駛牌照Ｋ四─
    一五二六號自小客車行駛之事實，惟堅決否認有何過失傷害犯行，辯稱：當時路
    口伊有達到安全措施，伊有減速，在另外車道伊沒有看到乙○○、甲○○騎乘之
    機車，告訴人之機車是突然左轉，伊對其二人之受傷並無過失等語。
四、經查本件車禍之發生，係告訴人乙○○騎乘牌照ＬＫＴ─六一六號重機車後載告
    訴人甲○○途經肇事地點時，尚未到達路口即誇越雙黃線，佔用來車道提前左轉
    ，適被告丙○○行經該閃光號誌路口，未減速慢行反超速行駛，致兩車在被告丙○○往鶯歌方向車道內發生碰撞，被告丙○○駕駛之車再撞擊其他車輛等情，業
    迭經台灣省台北縣區車輛行車事故鑑定委員會及台灣省車輛行車事故覆議鑑定委
    員會鑑定屬實，各有該委員會八十八年八月五日八八北行字第一一三二號、八十
    九年一月三日府覆議字第八八一三五二號函附卷可稽。告訴人乙○○、甲○○於
    本院八十九年二月十五日審判期日時雖各陳稱「伊沒有超越雙黃線，鑑定報告不
    實」、「我們沒有逆向，如果有逆向，被告應有看到我們，如何撞到我們」云云
    ，惟查，告訴人乙○○、甲○○於本院八十八年八月十九日審判期日業已表示對
    台灣省台北縣區車輛行車事故鑑定委員會八十八年八月五日八八北行字第一一三
    二號之鑑定結果沒有意見（該鑑定意見已載明告訴人甲○○途經肇事地點時，尚
    未到達路口即誇越雙黃線，佔用來車道提前左轉之事實），是告訴人事後翻異前
    詞，改口否認有於分向限制線路段逆向斜穿道路之事實，核與事實不符，尚無可
    採。是被告丙○○雖超速行駛有違規定，然尚非本件車禍之肇事原因，前揭鑑定
    意見亦同此認定。是被告丙○○於本件縱加以注意，仍不能防止本件車禍結果之
    發生，由此足見被告對於告訴人二人因本件車禍受傷，應無何違反注意義務之過
    失可言，則其前揭於本件車禍發生並無過失之辯解，應堪採信。此外，復查無其
    他積證據足認被告有本件過失傷害之情事。是既不能證明被告犯罪，則揆諸首揭
    刑事訴訟法之規定，爰依法諭知被告無罪之判決。
五、據上論斷，應依刑事訴訟法第三百零一條第一項判決如主文。
本案經檢察官毛有增到庭執行職務。
中      華      民      國      八十九    年      二    月    二十二    日
                                  臺灣板橋地方法院交通法庭
                                      法  官  呂  安  樂
右正本證明與原本無異。
如不服本判決，應於判決送達後十日內向本院提出上訴狀 (應附繕本) ，上訴於
臺灣高等法院。
                                      書記官  陳  玉  嬋
中      華      民      國    八十九    年     二     月    二十二  日


司法院資訊處製作；財團法人民間司法改革基金會備份。
